# 减免以前年度税款的账务处理

提问人：dosky 时间：2014-02-09 21:33:17
A公司 2012 年计提土地使用税 200 万元，但尚未向税务机关缴纳，以企业经营困难为名向税务机关申请减免该税款， 2013 年收到税务机关批复，免征其 2012 年土地使用税 200 万元。那么在 2013 年进行账务处理时是应该调整年初未分配利润还是确认为 2013 年的收入？

回答人：chenyiwei
应调整 2013 年度损益。参考《计学撮要 2011 》的以下问题解答：
问题 4 （减免房产税的会计处理） 问题： 获得税务机关批准减免的房产税，应如何进行会计处理？ 背景： 某企业 2006 年计提应交房产税 20 万元，计入管理费用，但因经营困难一直未实际缴交，一直挂在“应交税金”科目。 2009 年 5 月向税务机关申请减免该项房产税，获取税务机关批准。 解答： 首先，建议该企业关注该项减免是否符合相关税务规定。因为根据财政部、国家税务总局《关于调整房产税有关减免税政策的通知》（财税[2004]140号）的规定，《财政部税务总局关于房产税若干具体问题的解释和暂行规定》
（[86]财税地字第 008 号）的部分内容已作修改，即：废止第十八条关于对微利企业和亏损企业的房产“可由地方根据实际情况在一定期限内暂免征收房产税”和第二十条“企业停产、撤消后，对他们原有的房产闲置不用的，经省、自治区、直辖市税务局批准可暂不征收房产税”的规定。对于该项减免的合规性，企业和注册会计师可咨询相关税务专家的专业意见。 在本问题所述减免事项符合税法规定的前提下，应当区分该企业执行的不同会计准则／制度进行会计处理： 1 ．如果该企业执行《企业会计制度》的，则参照《企业会计制度——会计科目和会计报表》中有关税收先征后返的会计处理规定，对于直接减免的房产税，可以冲减 2009 年度的管理费用。
2 ．如果该企业执行新企业会计准则的，由于根据《企业会计准则讲解（ 2010 ）》第十七章第一节中的表述：“不涉及资产直接转移的经济支持不属于政府补助准则规范的政府补助，比如政府与企业间的债务豁免，除税收返还外的税收优惠，如直接减征、免征、增加计税抵扣额、抵免部分税额等”，因此该事项不属于《企业会计准则第 16 号——政府补助》的规范范围。同时，减免的税款也不属于政府的资本性投入。因此，在新企业会计准则下，该企业也可以在获取减免批文后，将这部分减免的税款冲减 2009 年度的管理费用处理。